

: 17 de Junio de 1983

: Casado

Nacionalidad: Española

: Si

# CARLOS MARTÍNEZ RIPOLLÉS

Diseñador gráfico

# SOBRE MÍ

Comencé a estudiar diseño gráfico por vocación así que decidí formalizarlo en E.S.A.T (Escuela de Arte y tecnología) donde me formé estudiando diseño multimedia.

Anteriormente cursé un ciclo formativo de grado medio de fotografía. Me considero una persona con mucha creatividad, autodidacta e inquieto implicado en el aprendizaje e investigación de nuevas tendencias y conocimientos relacionados en este ambito profesional, con el objetivo de aprender y disfrutar tanto personal como profesionalmente.

Mis especialidades son: identidad corporativa, diseño editorial, dirección artística, diseño web, redes sociales, edición de video y fotografía.

Cuento con amplia experiencia trabajando con software especializado **Suite** Adobe y acostumbrado a realizar artes finales.

Dispongo de conocimientos de pre-impresión , packaging y algunas nociones de diseño 3D.

En mi carrera he trabaiado regularmente tanto con Mac como con PC.

## SKILLS

**PERSONAL** 

Nacimiento

Estado civil

Carnet B

COMUNICACIÓN CREATIVIDAD TRABAJO EN EQUIPO BRANDING

BRANDIN INGLÉS RRSS

#### **SOFTWARE**

PHOTOSHOP ILLUSTRATOR INDESIGN AFTER EFFECTS HTML 5

CONTACT



CSS

+34 640 19 54 74



dakone11@gmail.com



portfolioripollés.com



Calle 535 n° 24 (La Canyada) Paterna

### **EDUCACIÓN**

HND CARRERA DE DISEÑO GRÁFICO E.S.A.T. Escuela superior de arte y tecnología. Valencia 09/2015

TÉCNICO LABORATORIO E IMAGEN Fotografía Juan Commenius centre educatiu POSTGRADO DISEÑO WEB Y PROGRAMACIÓN E.S.A.T. Escuela superior de arte y

tecnología. Valencia 10/2021

#### **EXPERIENCIA**

Valencia 09/2003

#### Diseñador multimedia Powerfans SL

- Diseñador multimedia
- Diseño integral APP
- Diseño UI/UX
- Diseño web y mantenimiento redes sociales.
- Edición de video
- Coordinar reuniones con los desarolladores informáticos, marqueting y preparar las presentacones de la app.

### **Diseñador gráfico.** Inovaweb SL

04/2016 - 01/2018

06/2020 - 11/2020

- Diseñador Gráfico dedicado al Branding.
- Diseño web HTML
- Diseño publicidad diferentes indoles
- Retoque fotográfico.

# **Diseñador gráfico.**Binary Colossus SL.

12/2015 - 05/2016

- Diseñador multimedia
- Diseño integral APP
- Diseño UI/UX
- Diseño adaptación para medios online offline.
- Edición de video
- Diseño y maquetación HTML y CSS.